臺灣板橋地方法院刑事判決　　　　　　93年度訴字第1657號
公　訴　人　臺灣板橋地方法院檢察署檢察官
被　　　告　甲○○
上列被告因毒品危害防制條例案件，經檢察官提起公訴（93年度
核退毒偵字第1002號），及移送併辦審理（94年度毒偵字第781
號、94年度核退毒偵字第779 號），本院裁定改用簡式審判程序
，判決如下：
    主  文
甲○○連續施用第一級毒品，累犯，處有期徒刑拾月。
扣案之第一級毒品海洛因拾玖包（驗餘淨重壹點肆柒公克）、含
海洛因殘渣，無法析離之塑膠袋拾參個，均沒收銷燬之。吸管壹
支、分裝塑膠袋柒拾玖個、針筒貳支，均沒收。
    事  實
一、甲○○前於民國89年間因違反槍砲彈藥刀械管制條例案件，
    經臺灣高等法院於90年10月4 日，以90年度上訴字第2394號
    刑事判決判處有期徒刑1 年2 月，併科罰金新臺幣5 萬元確
    定，甫於92年11月28日執行完畢。復於91年間因施用毒品案
    件，經依本院裁定送觀察、勒戒後，認有繼續施用毒品之傾
    向，改裁定令入戒治處所施以強制戒治，於91年8 月9 日停
    止強制戒治出所，並交付保護管束，92年3 月7 日強制戒治
    期滿，經臺灣板橋地方法院檢察署檢察官於92年5 月12日，
    以92年度戒毒偵字第155 號為不起訴處分確定。詎其仍不知
    悔改，於強制戒治執行完畢釋放後五年內，復基於施用第1
    級毒品海洛因之概括犯意，自93年6 月28日起，至94年2 月
    17日止，在其位於臺北縣三峽鎮○○路44巷38號之住所，連
    續施用第1 級毒品海洛因多次。嗣於93年6 月30日12時40分
    許，在臺北縣三峽鎮○○街與國光街口為警查獲，並扣得第
    1 級毒品海洛因2 小包（驗餘合計淨重0.12公克）。復於94
    年1 月21日21時45分許，在其上開住所為警查獲，並扣得海
    洛因12包（驗餘合計淨重0.62公克）、含海洛因殘渣，無法
    析離之塑膠袋1 個，及其所有，供施用第1 級毒品海洛因所
    用之吸管1 支、分裝塑膠袋69個。再於本案審理中拒不到庭
    ，經本院發布通緝，於94年2 月17日22時20分許，在其上開
    住所為警緝獲，並扣得海洛因5 包（驗餘合計淨重0.73公克
    ）、含海洛因殘渣，無法析離之塑膠袋12個，及其所有，供
    施用第1 級毒品海洛因所用之針筒2 支、分裝塑膠袋10個。
二、案經臺北縣政府警察局三峽分局報請臺灣板橋地方法院檢察
    署檢察官偵查起訴暨臺北縣政府警察局板橋分局、汐止分局
    報請臺灣板橋地方法院檢察署檢察官偵查後移送併辦。
    理  由
一、上揭事實業據被告甲○○於本院審理時坦承不諱（見本院94
    年5 月18日準備程序筆錄、簡式審判筆錄），並有照片4 幀
    附卷，及海洛因19小包（驗餘合計淨重1.47公克）、含海洛
    因殘渣，無法析離之塑膠13個，及其所有、供施用第1 級毒
    品海洛因所用之吸管1 支、分裝塑膠袋79個、針筒2 支扣案
    可資佐證（見93年度毒偵字第2973號偵查卷第9 頁、93年度
    核退毒偵字第1002號第15頁、94年度毒偵字第781 號偵查卷
    第28頁、94年度核退毒偵字第779 號偵查卷第4 頁、第5頁
    、第25頁）。又被告先後3 次為警查獲後所採集之尿液經送
    檢驗結果確均呈鴉片類陽性反應，此有臺灣檢驗科技股份有
    限公司濫用藥物尿液檢驗報告3 紙在卷可憑（見93年度核退
    毒偵字第1002號偵查卷第4 頁、94年度核退毒偵字第77 9號
    偵查卷第2 頁、本院刑事卷）。而扣案之第1 級毒品海洛因
    19包（驗餘合計淨重1.47公克），經送法務部調查局鑑定結
    果，均檢出確有第1 級毒品海洛因成分，此有法務部調查局
    93年8 月11日調科壹字第060008585 號、94年3 月17日調科
    壹字第060009468 號、94年4 月12日調科壹字第060009 646
    號鑑定通知書共3 紙在卷可稽（見93年度核退毒偵字第1002
    號偵查卷第15頁、本院刑事卷），足徵其自白與事實相符。
    又被告前於91年間因施用毒品案件，經依本院裁定送觀察、
    勒戒後，認有繼續施用毒品之傾向，改裁定令入戒治處所施
    以強制戒治，於91年8 月9 日停止強制戒治出所，並交付保
    護管束，92年3 月7 日強制戒治期滿，經臺灣板橋地方法院
    檢察署檢察官於92年5 月12日，以92年度戒毒偵字第15 5號
    為不起訴處分確定等情，有臺灣高等法院被告全國前案紀錄
    表1 份在卷可憑。是本件事證明確，被告於92年3 月7日 強
    制戒治執行完畢後，5 年內再犯本件施用第1 級毒品之犯行
    堪以認定，應予依法論處。
二、核被告所為，係犯毒品危害防制條例第10條第1 項之施用第
    1 級毒品罪。被告持有第1 級毒品海洛因，既意在供己施用
    ，其持有之低度行為應為施用之高度行為所吸收，不另論罪
    。被告先後多次施用第1 級毒品海洛因之犯行，時間緊接，
    所犯構成要件相同，顯係基於概括犯意反覆為之，為連續犯
    ，應依刑法第56條之規定以1 罪論，並加重其刑。公訴人雖
    未就被告於93年6 月30日14時許回溯26小時內之某時以外之
    施用第1 級毒品犯行起訴，惟業經檢察官當庭更正，附此敘
    明。末查，被告有如事實欄所載之論罪科刑及執行情形，此
    有臺灣高等法院被告全國前案紀錄表1 份在卷可查，其於有
    期徒刑執行完畢後，5 年內再犯本件有期徒刑以上之罪，為
    累犯，應依法遞加重其刑。爰審酌被告素行不佳，多次漠視
    法令之禁制，恣意濫用毒品，戕害己身，顯無悔改之意，惟
    於他人尚無明顯重大危害，及其犯後坦承犯行，態度良好等
    一切情狀，量處如主文所示之刑，以資懲儆。
三、扣案之第1 級毒品海洛因19包（驗餘淨重1.47公克）、含海
    洛因殘渣，無法析離之塑膠袋13個，均屬第1 級毒品（其內
    毒品與外袋無法析離完盡，應概認屬查獲之毒品），不問屬
    何人所有，應依毒品危害防制條例第18條第1 項前段規定併
    予沒收銷燬之。另扣案之吸管1 支、分裝塑膠袋79個、針筒
    2 支，係被告所有，且係屬供其施用第1 級毒品海洛因所用
    之物，業據被告於本院審理中供承在卷，惟其僅係日常用品
    臨時替代使用之物，就其性質上或使用上，非專供施用毒品
    之器具，爰依刑法第38條第1 項第2 款之規定宣告沒收。另
    扣案之研磨缽1 個、研磨棒1 支，被告雖於本院審理中供承
    為其所有，惟供稱係之前磨藥所用，並非供其施用第1 級毒
    品海洛因所用之物等語，爰不併予宣告沒收，附此敘明。
四、本件經檢察官提起公訴，被告於準備程序中就被訴事實為有
    罪之陳述，經法官告知簡式審判程序之旨，並聽取公訴人、
    被告之意見後，本院合議庭裁定由受命法官獨任進行簡式審
    判程序，併予敘明。
據上論斷，應依刑事訴訟法第273 條之1 第1 項、第299 條第1
項前段，毒品危害防制條例第10條第1 項、第18條第1 項前段，
刑法第11條前段、第56條、第47條、第38條第1 項第2 款，判決
如主文。
本案經檢察官程秀蘭到庭執行職務。
中　　華　　民　　國　　94　　年　　6 　　月　　15　　日
                  刑事第十庭  法  官  曾正耀
以上正本證明與原本無異。
如不服本判決，應於判決送達後10日內，向本院提出上訴狀。
                              書記官  黃靖媛
中　　華　　民　　國　　94　　年　　6 　　月　　15　　日
附論罪科刑依據之法條：
毒品危害防制條例第10條第1項
施用第一級毒品者，處六月以上五年以下有期徒刑。
